【裁判字號】    96,訴,3437
【裁判日期】    970313
【裁判案由】    營業稅
【裁判全文】
臺北高等行政法院裁定
                                     96年度訴字第03437號
原      告  亞歌設計工程有限公司
代  表  人  甲○○(董事)
被      告  財政部臺灣省北區國稅局
代  表  人  陳文宗（局長）
            送達代收人  乙○○.
上列當事人間因營業稅事件，原告不服財政部中華民國92年5 月
20日台財訴字第0921353166號（案號：882593號）訴願決定，提
起行政訴訟，本院裁定如下︰
    主  文
原告之訴駁回。
訴訟費用由原告負擔。
    理  由
一、按「撤銷訴訟之提起，應於訴願決定書送達後2 個月之不變
    期間內為之」「原告之訴，有左列各款情形之一者，行政法
    院應以裁定駁回之。但其情形可以補正者，審判長應定期間
    先命補正…六、起訴逾越法定期限者。…」行政訴訟法第10
    6 條第1 項及第107 條第1 項第6 款分別有明文規定。復按
    「訴願文書之送達，除前2 項規定外，準用行政訴訟法第67
    條至第69條、第71條至83條之規定。」「送達於應受送達人
    之住居所、事務所或營業所行之。」「送達不能依前2 條規
    定為之者，得將文書寄存於送達地之自治或警察機關，並作
    送達通知書2 份，1 份黏貼於應受送達人住居所、事務所或
    營業所門首，1 份交由鄰居轉交或置於應受送達人之信箱或
    其他適當之處所，以為送達。」訴願法第47條第3 項及行政
    訴訟法第71條第1 項、第73條第1 項亦分別定有明文。再按
    「民事訴訟法第一百三十八條所規定之寄存送達，係以將文
    書寄存送達地之自治或警察機關，並作送達通知書，黏貼於
    應受送達人住居所、事務所或營業所門首時，為送達之時；
    應受送達人究於何時前往領取應受送達之文書，或並未前往
    領取，該文書嗣經退還原送達法院，於送達之效力均無影響
    。」最高法院89年台聲字第13號民事裁定意旨參照。
二、本件原告因補徵營業稅及罰鍰事件，不服財政部民國( 下同
    )92 年5 月20日台財訴字第0921353166號（案號：882593號
    ）再訴願決定，提起行政訴訟，聲明請求撤銷復查決定、訴
    願決定及再訴願決定等。經查，原告係於92年5 月26日收受
    上開再訴願決定書，有財政部郵務送達證書附在訴願卷可稽
     (見第65頁) ，原告設址於台北縣永和市，扣除在途期間2
    日，計其提起行政訴訟之期間，自92年5 月27日起算至92年
    7 月28日（星期一）屆滿，而原告遲至96年10月8 日始提起
    本件行政訴訟，此有本院加蓋在其起訴狀之收文日期戳記可
    考。是原告本件起訴已逾首開法定不變期間，其提起本件行
    政訴訟，顯非合法，應予駁回。
三、原告雖主張寄存送達應以應受送達人於應受送達處所( 台東
    市) 拒絕收受，並將再訴願決定書寄存於台東市之自治或警
    察機關始為合法云云。惟查，原告於82年12月15日經核准設
    立登記，公司所在地係台北縣永和市○○街2 巷1 之1 號5
    樓，有公司及分公司基本資料查詢表在卷可稽，且其提起訴
    願及再訴願時所載送達地址亦為該處，而未另行陳明台東市
    處所，亦有訴願書及再訴願書附卷可按( 見訴願卷第2 頁及
    再訴願卷) ，則再訴願決定機關以原告所載之地址送達再訴
    願決定書，郵務機關因未獲會晤本人亦無受領文書之同居人
    或受雇人，乃將再訴願決定書寄存於台北縣永和市永貞郵局
    ，並於送達證書載明制作送達通知書2 份，1 份黏貼於應受
    送達人住居所，1 份置於應受送達人之信箱或其他適當之處
    所，依上揭規定，自無不合，原告主張，尚非可採。
四、據上論結，本件原告之訴為不合法，爰依行政訴訟法第107
    條第1 項第6 款、第104 條，民事訴訟法第95條、第78 條
    ，裁定如主文。
中    華    民    國    97    年    3    月     13    日
                      臺北高等行政法院第一庭
                                審判長法  官  王立杰
                                      法  官  劉錫賢
                                      法  官  林惠瑜
上為正本係照原本作成。
如不服本裁定，應於送達後10日內向本院提出抗告狀（須按他造
人數附繕本）。
中    華    民    國    97    年    3    月     13    日
                                      書記官  劉道文


司法院資訊處製作；財團法人民間司法改革基金會備份。
